臺灣高等法院民事裁定
109年度抗字第189號
抗  告  人  王配珍  
代  理  人  錢裕國律師
複  代理人  呂承璋律師
上列抗告人因與相對人蔡健夫間遷讓房屋等事件，對於中華民國
108年12月10日臺灣桃園地方法院108年度補字第827號裁定提起
抗告，本院裁定如下： 
    主  文
原裁定關於訴訟標的價額核定部分廢棄。
本件訴訟標的價額應核定為新臺幣柒拾陸萬零陸佰拾陸元。
    理  由
一、按訴訟標的之價額，由法院核定。核定訴訟標的之價額，以
    起訴時之交易價額為準。以一訴主張數項標的者，其價額合
    併計算之。以一訴附帶請求其孳息、損害賠償、違約金或費
    用者，不併算其價額。民事訴訟法第77條之1第1項、第2項
    前段、第77條之2第1項前段、第2項定有明文。又原告請求
    遷讓房屋事件，倘所請求遷讓者，僅為房屋，不及於土地，
    則其訴訟標的價額，應僅計其房屋部分而不及於土地（最高
    法院89年度台抗字第313號裁定意旨參照）。
二、本件相對人起訴請求抗告人遷讓返還坐落桃園市○○區○○段00
    0地號土地上門牌桃園市○○區○○○路00號房屋（下稱系爭房屋
    ）其中面積約45平方公尺部分，並給付新臺幣（下同）168
    萬元本息及自108年9月1日起至遷讓房屋之日止按月以14萬
    元計算之損害賠償與相當於租金之不當得利，依照前揭說明
    ，應以系爭房屋其中45平方公尺部分計算訴訟標的價額，不
    及於房屋坐落之土地，且其附帶請求損害賠償及孳息部分，
    均不併計其價額。查，系爭房屋為鋼骨造，於88年3月19日
    建造完成，面積為248.64平方公尺，有建物登記謄本可稽（
    見原法院卷第13頁），而相對人於108年9月9日起訴時，系
    爭房屋屋齡20年5個月又22日，參酌地價調查估計規則第12
    條第3項規定，及桃園市地價調查用建築改良物標準單價、
    耐用年數及折舊率表（見本院卷第47頁），以鋼骨造1至5層
    樓每平方公尺標準建物單價中間值×【1-（年折舊率×經歷年
    數）×建物面積】計算系爭房屋起訴時現值應為420萬2655元
    【（20,000＋31,000）÷2×〈1-（1.5%×《20＋5÷12＋22÷365》）〉×
    248.64＝4,202,655，小數點以下四捨五入，以下同】。相對
    人主張抗告人占用系爭房屋面積45平方公尺部分，其訴訟標
    的價額應核定為76萬616元（計算式：4,202,655×45÷248.64
    ＝760,616）。抗告意旨以系爭房屋鄰近土地加建物之實價登
    錄價格為據，指摘原裁定此部分不當，雖非可採，惟原裁定
    核定訴訟標的價額為76萬3432元，容有未洽，仍應由本院將
    原裁定此部分廢棄，改核定訴訟標的價額如主文第二項所示
    。
三、爰裁定如主文。
中　　華　　民　　國　　109 　年　　4 　　月　　27　　日
                    民事第二十四庭
                        審判長法  官  周舒雁
                              法  官  沈佳宜
                              法  官  周群翔
正本係照原本作成。
本裁定除以適用法規顯有錯誤為理由外，不得再抗告。如提起再
抗告，應於收受送達後10日內委任律師為代理人向本院提出再抗
告狀。並繳納再抗告費新臺幣１千元。
中　　華　　民　　國　　109 　年　　4 　　月　　27　　日

　　　　　　　　　　　　    　書記官  秦千瑜